# 关联方代贷款

提问人：komachan 时间：2016-05-18 20:02:27
A、B公司属于同一个老板，A公司让B公司去银行贷款，并全部转给A自己。 那么 如果A公司能够且愿意准时按贷款计算的利息支付给B，并准时偿还本金。A应该确认将贷款为短期借款或长期借款吗？
如果A公司每隔一段时间与B公司结算，结算时间不确定。可能B公司已经支付了几期利息了，A过一段时间才给。B不赚取利润。A应当将贷款确认为其他应付款吗？

回答人：chenyiwei
从法律形式上看，该事项是B向银行借款再转贷给A，因此A的账面上体现对B的其他应付款，以及相应的利息支出；B则体现对银行的借款和对A的其他应收款，并分别体现对应的利息支出和利息收入。